【裁判字號】    97,審訴,5888
【裁判日期】    980122
【裁判案由】    毒品危害防制條例
【裁判全文】
臺灣高雄地方法院刑事判決            97年度審訴字第5888號
公  訴  人  臺灣高雄地方法院檢察署檢察官
被      告  乙○○
指定辯護人  本院公設辯護人馬碩遠
上列被告因毒品危害防制條例案件，經檢察官提起公訴（97年度
毒偵字第7243號），本院合議庭裁定由受命法官獨任依協商程序
審理，判決如下：
    主  文
乙○○施用第一級毒品，累犯，處有期徒刑捌月。扣案之第一級
毒品海洛因貳拾包（驗後淨重合計壹點玖捌公克），均沒收銷燬
之。
    事實及理由
一、本件犯罪事實及證據，除犯罪事實「乙○○前於民國89年間
    ，因施用第一、二級毒品案件，經臺灣高雄地方法院裁定令
    入戒治處所，施以強制戒治，並經臺灣高等法院高雄分院以
    89年度上訴字第1827號判決有期徒刑確定。93年間又因施用
    第一級毒品及偽造文書案件分別經臺灣高等法院高雄分院及
    臺灣高雄地方法院以93年上訴字第1043號、93年訴字第3015
    號判決有期徒刑10月及1 年2 月確定，兩者接續執行，於95
    年6 月28日因假釋付保護管束，於同年9 月21日保護管束期
    滿執行完畢」更正為「乙○○前因施用毒品案件，經本院以
    89年度毒聲字第5325號裁定令入戒治處所施以強制戒治，嗣
    經本院以90年度毒聲字第937 號裁定停止戒治，於90年3 月
    9 日釋放出戒治處所，嗣於90年7 月5 日戒治期滿執行完畢
    。嗣其於前開強制戒治執行完畢釋放5 年內，再犯施用毒品
    案件，經本院以93年度訴字第948 號判決，判處有期徒刑10
    月確定，另因偽造文書案件，經本院以93年度訴字第3015號
    判決，判處有期徒刑1 年2 月確定，上開2 案嗣經本院以94
    年度聲字第2198號裁定，定應執行刑為有期徒刑1 年10月，
    入監執行後，於95年6 月28日假釋出監，而於95年9 月21日
    假釋期滿執行完畢」；證據部分補充「被告乙○○於本院審
    理中之自白」外，餘均引用檢察官起訴書之記載，如附件。
二、本件被告業已認罪，並經辯護人協助下與檢察官於審判外達
    成協商之合意，渠等合意內容為：被告願受科刑範圍如主文
    所載。經核被告所為，係犯毒品危害防制條例第10條第1 項
    之施用第一級毒品罪，而被告有上述之前科紀錄乙情，有臺
    灣高等法院被告前案紀錄表在卷可稽，其受有期徒刑執行完
    畢，5 年內故意再犯本件最重本刑為有期徒刑以上之罪，為
    累犯，應依刑法第47條第1 項規定加重其刑。此外，上開協
    商合意內容，並無刑事訴訟法第455 條之4 第1 項所列不得
    認罪協商之情形，本件既經檢察官聲請改依協商程序而為判
    決，本院爰不經言詞辯論，於協商合意範圍內為協商判決。
三、應適用之法條：刑事訴訟法第455 條之4 第2 項、第455 條
    之8 、第454 條第2 項，毒品危害防制條例第10條第1 項、
    第18條第1 項前段，刑法第11條、第47條第1 項。
四、本判決除有刑事訴訟法第455 條之4 第1 項第1 款、第2 款
    、第4 款、第6 款、第7 款所定情形之一，或違反同條第2
    項規定者外，不得上訴。
本案經檢察官陳麗琇到庭執行職務。
中    華    民    國    98    年    1     月    22    日
                  刑事第七庭    法  官  陳君杰
以上正本證明與原本無異。
如不服本判決應於收受判決後10日內向本院提出上訴書狀，並應
敘述具體理由。其未敘述上訴理由者，應於上訴期間屆滿後20日
內向本院補提理由書(均須按他造當事人之人數附繕本)「切勿逕
送上級法院」。
中    華    民    國    98    年    1     月    22    日
                                 書記官  李承悌
附錄本判決論罪科刑法條全文：
毒品危害防制條例第10條第1項
施用第一級毒品者，處6 月以上5 年以下有期徒刑。
附件：
臺灣高雄地方法院檢察署檢察官起訴書
                                     97年度毒偵字第7243號
     被      告  乙○○  男  45歲（民國○○年○月○○日生）
                         住高雄縣仁武鄉○○村○○○街９５
                         號
                         國民身分證統一編號：Ｚ000000000號
 上列被告因違反毒品危害防制條例案件，業經偵查終結，認應提
 起公訴，茲將犯罪事實及證據並所犯法條分敘如下：
         犯罪事實
 一、乙○○前於民國89年間，因施用第一、二級毒品案件，經臺
     灣高雄地方法院裁定令入戒治處所，施以強制戒治，並經臺
     灣高等法院高雄分院以89年度上訴字第1827號判決有期徒刑
     確定。93年間又因施用第一級毒品及偽造文書案件分別經臺
     灣高等法院高雄分院及臺灣高雄地方法院以93年上訴字第
     1043號、93年訴字第3015號判決有期徒刑10月及1年2月確定
     ，兩者接續執行，於95年6月28日因假釋付保護管束，於同
     年9月21日保護管束期滿執行完畢。詎其猶未戒絕毒癮，復
     基於施用第一級毒品海洛因之犯意，於97年7月30日上午7時
     許，在高雄縣仁武鄉○○村○○○街95號之住處內以將海洛
     因加水置入針筒注射之方式施用第一級毒品海洛因1次。嗣
     於同日下午1時10分許，在高雄市三民區○○○○○路口為
     警盤檢查獲，並當場扣得經剪裁支吸管20支，吸管內均裝有
     夾鏈袋分裝之海洛因（合計驗後淨重1.98公克）。
 二、案經高雄市政府警察局鹽埕分局移送偵辦。
         證據並所犯法條
 一、上開犯罪事實，業據被告乙○○於偵查中坦承不諱，又採集
     被告之尿液送驗結果，嗎啡及可待因呈陽性反應，有高雄市
     立凱旋醫院出具之濫用藥物檢驗報告乙紙附卷可稽，並有扣
     案經剪裁之吸管20支，吸管內均裝有夾鏈袋分裝之海洛因（
     合計驗後淨重1.98公克、空包裝總重5.75公克）可資佐證，
     足認被告自白應與事實相符，堪予採憑。又被告前因施用毒
     品案件而受有期徒刑執行完畢等情，亦有刑案資料查註紀錄
     表在卷可參，其因施用毒品案件受有期徒刑執行完畢後5年
     內，再犯施用毒品之罪嫌，堪予認定。
 二、核被告乙○○所為，係犯毒品危害防制條例第10條第1項之
     施用第一級毒品罪嫌，而被告持有第一級毒品海洛因之低度
     行為，均為施用之高度行為所吸收，爰不另請論罪。又被告
     曾受有期徒刑之執行完畢，有本署刑案資料查註紀錄表在卷
     可稽，其於5年內故意再犯本件有期徒刑以上之罪，為累犯
     ，請依刑法第47條第1項規定加重其刑。另上開扣案之海洛
     因，合計驗後淨重1.98公克，請依同條例第18條第1項前段
     規定宣告沒收並諭知銷燬。
 三、依毒品危害防制條例第23條第2項、刑事訴訟法第251條第1
     項提起公訴。
     此  致
 臺灣高雄地方法院
 中    華    民    國    97    年    11    月    23    日
                           檢察官    甲○○
                           檢察官    丙○○
 上正本證明與原本無異
 中    華    民    國    97    年    12    月    2     日
                           書記官    黃采文
 所犯法條
 毒品危害防制條例第10條第1項
 毒品危害防制條例第10條
 施用第一級毒品者，處六月以上五年以下有期徒刑。
 施用第二級毒品者，處三年以下有期徒刑。


司法院資訊處製作；財團法人民間司法改革基金會備份。
